【裁判字號】    89,易,3969
【裁判日期】    891212
【裁判案由】    傷害
【裁判全文】
台灣台中地方法院刑事判決                        八十九年度易字第三九六九號
    公  訴  人  臺灣台中地方法院檢察署檢察官
    被      告  甲○○
右列被告因傷害案件，經檢察官提起公訴（八十九年度偵緝字第八一四號），本院判
決如左：
    主  文
甲○○傷害人之身體，累犯，處有期徒刑陸月，如易科罰金，以參佰元折算壹日。
    事  實
一、甲○○前曾有多次傷害、麻藥、煙毒、賭博等犯行，其中於民國（下同）八十六
    年九月間，因傷害案件，經本院判處有期徒刑三月，於八十七年七月二十三日執
    行完畢。詎仍不知悔改，於八十九年六月十九日十七時三十分許，在台中市○○
    區○○路三八一號前，因騎乘ＪＪＬ─九九九號機車與乙○○發生擦撞而生爭執
    ，竟基於傷害人身體之犯意，以機車鎖頭（未扣案）毆打乙○○頭部，致其受有
    頭部外傷併頭皮撕裂傷等傷害。
二、案經乙○○訴由台中市警察局第四分局報請臺灣臺中地方法院檢察署檢察官偵查
    起訴。
    理  由
一、訊據被告甲○○坦承右開犯行不諱，核與告訴人乙○○、證人陳佩君指、證述情
    節相符，復有診斷證明書、車籍作業系統─查詢認可資料各一紙存卷可稽，且觀
    被告身材瘦弱，告訴人體格魁武強壯，如非被告以機車鎖頭毆打告訴人，告訴人
    斷無不能反抗而致受有傷勢之理，足見被告確係持機車鎖頭毆打，而非僅徒手鬥
    毆，本件事證業臻明確，被告犯行至堪認定。
二、核被告所為，係犯刑法第二百七十七條第一項傷害罪。又被告前曾於八十六年九
    月間，因傷害案件，經本院判處有期徒刑三月，於八十七年七月二十三日執行完
    畢，此觀卷附台灣台中地方法院檢察署刑案資料查註記錄表足明，其於五年內再
    犯本件有期徒刑以上之罪，為累犯，依刑法第四十七條規定加重其刑。爰審酌被
    告年輕氣盛，僅因機車擦撞，即持機車鎖頭朝告訴人極為重要之頭部毆打，致其
    受傷，犯後雖均能坦承犯行，惟迄未與告訴人達成和解，暨考其犯罪動機、手段
    、方法、所生危害及犯後態度等一切情狀，量處如主文所示之刑，並諭知易科罰
    金之折算標準。至被告用以毆打之機車鎖頭一個，雖為供被告犯罪所用之物，但
    未予扣案，為免將來執行之困難，爰不予宣告沒收，附此敘明。
據上論斷，應依刑事訴訟法第二百九十九條第一項前段，刑法第二百七十七條第一項
、第四十七條、第四十一條，罰金罰鍰提高標準條例第一條前段、第二條，判決如主
文。
中    華    民    國    八十九  年      十二      月        十二        日
                                        法  官  賴  妙  雲
右正本證明與原本無異。
如不服本判決，應於送達後十日內向本院提出上訴狀(須附繕本)，上訴於台灣高等
法院台中分院。
                                        書記官
中    華    民    國    八十九    年      十二      月        十三      日
附錄論罪科刑法條
刑法第二百七十七條第一項
傷害人之身體或健康者，處三年以下有期徒刑、拘役或一千元以下罰金。
犯前項之罪因而致人於死者，處無期徒或七年以上有期徒刑，致重傷者，處三年以上
十年以下有期徒刑。


司法院資訊處製作；財團法人民間司法改革基金會備份。
